臺灣臺北地方法院刑事判決　　　　　　　94年度訴字第1090號
公　訴　人　臺灣臺北地方法院檢察署檢察官
被　　　告　甲○○
上列被告因違反毒品危害防制條例案件，經檢察官提起公訴（94
年度毒偵字第1920號）及移送併辦（94年度毒偵字第2179號），
被告於本院準備程序進行中，就被訴事實為有罪之陳述，經本院
告知簡式審判程序意旨，並聽取公訴人及被告之意見後，本院合
議庭裁定改由受命法官獨任依簡式審判程序審理，並判決如下：
    主  文
甲○○施用第一級毒品，處有期徒刑捌月。又施用第二級毒品，
處有期徒刑伍月。應執行有期徒刑壹年。
    事  實
一、甲○○前因施用毒品案件，經本院裁定送觀察、勒戒後，認
    無繼續施用毒品之傾向，遂由台灣台北地方法院檢察署檢察
    官以89年度毒偵字第442號為不起訴處分確定。嗣後又因施
    用毒品案件，經台灣桃園地方法院裁定送觀察勒戒後，勒戒
    處所評定有繼續施用毒品之傾向，遂由台灣桃園地方法院裁
    定令入戒治處所施以強制戒治；之後歷經停止戒治與撤銷停
    止戒治之處分後，甲○○又進入戒治處所執行所餘之戒治期
    間，而於民國92年1月7日始戒治期滿，且甲○○該次施用第
    一、二級毒品之案件，亦經同前法院以90年度訴字第1021號
    分別判處有期徒刑7月、4月，並定應執行刑為10月確定。惟
    甲○○仍不知悔改，於前開強制戒治執行完畢後5年內，又
    分別基於施用第一級毒品海洛因及第二級毒品安非他命之犯
    意，於94年5月29日晚上6時許，在台北市○○○路○段某處
    ，以將第一級毒品海洛因放入注射針筒內再施打進入人體之
    方式，施用第一級毒品海洛因1次。另以將安非他命置於玻
    璃球內燒烤再吸食煙氣之方式，施用第二級毒品安非他命1
    次。嗣於94年5月29日晚上10時許，在台北市○○區○○街
    96號前為警查獲。
二、案經台北市政府警察局大安分局移送臺灣台北地方法院檢察
    署檢察官偵查後起訴及移送併辦。
    理  由
一、本案被告甲○○所犯之罪，並非法定刑為死刑、無期徒刑或
    最輕本刑3年以上有期徒刑之罪，亦非高等法院管轄第一審
    之案件，而被告於準備程序中就被訴事實已為有罪之陳述，
    經本院告知簡式審判程序之旨，並聽取被告與公訴人之意見
    後，本院合議庭乃依刑事訴訟法第273條之1第1項之規定，
    裁定由受命法官獨任進行簡式審判程序，合先敘明。
二、上開犯罪事實，業據被告於本院審理時坦承不諱，又被告於
    前述時、地為警查獲後，經警採集其尿液送驗結果，確呈嗎
    啡類及安非他命類陽性反應（施用毒品海洛因之代謝物為嗎
    啡）；又被告於查獲翌日（94年5月30日）被送至台灣台北
    看守所時，經該所人員採尿送驗結果，亦呈鴉片及安非他命
    陽性反應，分別有台北市政府警察局偵辦毒品案件尿液檢體
    委驗單、臺灣檢驗科技股份有限公司出具之濫用藥物尿液檢
    驗報告及台灣台北看守所收容人毒品尿液檢驗報告表各1紙
    附卷可稽，足見被告上開自白確與事實相符，應堪採信。末
    查，被告前因施用毒品案件，經本院裁定送觀察、勒戒後，
    認無繼續施用毒品之傾向，遂由台灣台北地方法院檢察署檢
    察官以89年度毒偵字第442號為不起訴處分確定。嗣後又因
    施用毒品案件，經台灣桃園地方法院裁定送觀察勒戒後，勒
    戒處所評定有繼續施用毒品之傾向，遂由台灣桃園地方法院
    裁定令入戒治處所施以強制戒治；之後歷經停止戒治與撤銷
    停止戒治之處分後，甲○○又進入戒治處所執行所餘之戒治
    期間，而於92年1月7日始戒治期滿，且甲○○該次施用第一
    、二級毒品之案件，亦經同前法院以90年度訴字第1021號分
    別判處有期徒刑7月、4月，並定應執行刑為10月確定等情，
    亦有臺灣高等法院被告全國前案紀錄表、臺灣高等法院在監
    在押全國紀錄表及前述不起訴處分書、判決書各1份在卷為
    憑。是被告於強制戒治執行完畢後5年內，再犯施用第一級
    毒品海洛因及第二級毒品安非他命之犯行，事證明確，應堪
    認定。
三、核被告所為，係犯毒品危害防制條例第10條第1 項之施用第
    一級毒品罪及同條例第2 項之施用第二級毒品罪。被告施用
    第一、二級毒品前後，持有為供施用之第一、二級毒品之低
    度行為，應為施用之高度行為所吸收，不另論罪。又被告所
    犯上開二罪，犯意各別，行為互殊，應予分論併罰。爰審酌
    被告歷經強制戒治之矯治處遇後，仍無法戒除毒癮，顯見其
    毒癮深重；惟被告之犯罪行為主要係戕害自身，並未直接積
    極損害他人之利益，且其於犯罪後坦承犯行，表示悔意，態
    度尚稱良好等一切情狀，分別量處如主文所示之刑，並定其
    應執行之刑。
據上論斷，應依刑事訴訟法第273 之1 條第1 項、第299 第1 項
前段，毒品危害防制條例第10條第1項、第2項，刑法第11條前段
、第51條第5款，判決如主文。
本案經檢察官孟令士到庭執行職務。
中　　華　　民　　國　　94　　年　　9 　　月　　26　　日
                  刑事第三庭    法　官　游士珺
上正本證明與原本無異。
如不服本判決，應於判決送達後10日內向本院提出上訴狀（應抄
附繕本）。
                                書記官  林素霜
中　　華　　民　　國　　94　　年　　9 　　月　　27　　日
附錄本案論罪科刑所依據之法條：
毒品危害防制條例第10條
施用第一級毒品者，處6 月以上5 年以下有期徒刑。
施用第二級毒品者，處3 年以下有期徒刑。
